---
title: "Week 11: Time Series: ARIMA" 
author: "SI Lecturers"
date: "2021"
output: openintro::lab_report
---


```{r setup, include=FALSE}
knitr::opts_chunk$set(echo = TRUE, warning = FALSE, message = FALSE)
options(OutDec = ".")
```

# SOAL A1: EXPLORATORY DATA ANALYSIS SAHAM BBCA.JK 

a. Load semua library yang diperlukan.
b. Baca file data **IS388Lab.xlsx** sheet **BBCA_JK_monthly** dan save dengan nama obyek **dat**.
c. Tampilkan struktur data, 3 baris pertama data dan 3 baris terakhir data.
d. Buatlah data frame baru bernama **stock** yang diisi dengan data dari kolom Price dan AdjClose. Namakan kolom-kolom ini **date** dan **price**. 
e. Split data sehingga data dari tahun 2011 sampai 2017 menjadi training set dan data tahun 2018 menjadi testing set.  
f. Ubahlah data kolom price menjadi tipe time series dari training set data dengan fungsi **stats::ts()** dan save hasilnya dengan nama obyek **train_ts**. Periksalah apakah class obyek yang terbentuk sudah berbentuk time series object. 
g. Lakukan eksplorasi data dengan menampilkan plot data. Beri label "Tahun" pada sumbu X, label "Harga per lembar saham" pada sumbu Y dan judul "Harga Saham BCA/ lembar tahun 2010-2017".  
h. Tampilkan summary data. Lakukan pemeriksaan apakah ada missing value. Lakukan pemeriksaan cycle.
i. Lakukan pemeriksaan seasonality dengan menggambarkan boxplot untuk setiap bulan. Berikan judul dan label sumbu yang informatif.
j. Tuliskan kesimpulan dari proses **Exploratory Data Analysis** ini.



**Jawaban**
---
a. Load semua library yang diperlukan.
b. Baca file data **IS388Lab.xlsx** sheet **BBCA_JK_monthly** dengan dan save dengan nama obyek **dat**.
c. Tampilkan struktur data, 3 baris pertama data dan 3 baris terakhir data. Hilangkan baris yang mengandung nilai **NA**.
d. Buatlah data frame baru bernama **stock** yang diisi dengan data dari kolom Price dan AdjClose. Namakan kolom-kolom ini **date** dan **price**. 
e. Split data sehingga data sebelum tahun 2018 menjadi training set dan data mulai tahun 2018 menjadi testing set.  
f. Ubahlah data kolom price menjadi tipe time series dari training set data dengan fungsi **stats::ts()** dan save hasilnya dengan nama obyek **train_ts**. Periksalah apakah class obyek yang terbentuk sudah berbentuk time series object. 
g. Lakukan eksplorasi data dengan menampilkan plot data. Beri label "Tahun" pada sumbu X, label "Harga per lembar saham" pada sumbu Y dan judul "Harga Saham BCA/ lembar tahun 2011-2017".  
h. Tampilkan summary data. Lakukan pemeriksaan apakah ada missing value. Lakukan pemeriksaan cycle.
i. Lakukan pemeriksaan seasonality dengan menggambarkan boxplot untuk setiap bulan. Berikan judul dan label sumbu yang informatif.
j. Tuliskan kesimpulan dari proses **Exploratory Data Analysis** ini.



**Jawaban**
---

```{r, echo = TRUE, message = FALSE, warning = FALSE}
#a---------
library(readxl)
library(ggfortify)
library(lubridate)

#b----
datbca <- read_excel("IS388Lab.xlsx", sheet = "BBCA_JK_monthly")
dat

#c----
sum(is.na(dat))
dat <- na.omit(dat)
sum(is.na(dat))
dat

str(dat)
head(dat,3)
tail(dat,3)

#d----
date <- dat[,"Date"]
price <- round(dat[,"Adj Close"])
stock <- data.frame(date, price)
colnames(stock) <- c("date","price")
str(stock)
head(stock, 3)

#e----
training <- subset(stock, stock$date >= "2011-01-01" & date <= "2018-01-01")
testing <- subset(stock, stock$date >= "2018-01-01" & date < "2019-01-01")

#f---
train_ts <- stats::ts(training[,2], frequency = 12, start = c(2011,1)) 
test_ts <- stats::ts(testing[,2], frequency = 12, start = c(2019,1)) 
class(train_ts)
class(test_ts)

#g------
plot.ts(train_ts, xlab = "Tahun", ylab = "Harga per lembar saham", main = "Harga Saham BCA per Lembar periode 2010-2017")
xts::periodicity(train_ts)
stats::cycle(train_ts)

#h----
summary(train_ts)
cycle(train_ts)
sum(is.na(train_ts))

#i----
boxplot(train_ts~cycle(train_ts), xlab = "Bulan", ylab = "Harga per lembar saham", main = "Harga Saham BCA per Lembar periode 2011-2017")


# Trend harga setiap tahun selalu naik. 
# Harga terendah pada 2010 yaitu Rp 978 
# Mean harga Rp 2166 dan harga tertinggi pada 2017 yaitu Rp 4136
# Naik dan turun seasonality pada data.
# Harga cenderung rendah pada bulan 1, 5
# Kandidat lag u/ seasonality: 11
# p-value harus < 5% agar series menjadi stasioner.
```


# SOAL A2: TIME SERIES MODELING SAHAM BBCA.JK DENGAN ARIMA

Data: BBCA_JK
Package yang digunakan:

* forecast
* tseries 
* tidyverse 
* nortest 
* ggfortify


Perintah
---

a. Cek apakah series sudah stasioner. Ingat series yang anda gunakan adalah training set (time series object **train_ts**). 
b. Bila series belum stasioner, lakukan langkah-langkah agar series menjadi stasioner.
c. Carilah model ARIMA yang tepat dari langkah (a) dan (b). Gunakan cara manual (plot, uji hipotesa).
d. Buatlah forecast untuk 12 bulan ke depan. 
e. Hitung akurasi dengan menggunakan testing set (time series object **test_ts**). 

**Jawaban**
---

```{r, echo = TRUE, message = FALSE, warning = FALSE}
#a-----------------
library(forecast)
library(tseries)
library(tidyverse)
library(nortest)
library(ggfortify)
library(DMwR)

plot(train_ts)
adf.test(train_ts)

#series belum stasioner

#b-----------------


#deseasonalize data


#PACF signifikan pada lag 1 --> kandidat AR(1)
#lakukan differencing
diff_train <- diff(train_ts)
adf.test(diff_train)

#series sekarang stasioner

#c--------------------------------
arima_train <- auto.arima(diff_train)
arima_train

#ARIMA(0,1,0)(1,0,0)[12] with drift 

#residual tampak seperti white nose dan random
#Pada ACF plot tidak terlihat spike

#residual berdasarkan distribusi Gaussian

#d----
f_saham2 <- forecast(arima_train)
plot(f_saham2)

forecast2 = predict(arima_train, 12)

#e----
accmeasures = regr.eval(test_ts, forecast2$pred)
accMeasure=rbind(accmeasures)
print(accMeasure)

```

# SOAL A3: Ulang proses yang sama untuk saham BBRI.
```{r, echo = TRUE, message = FALSE, warning = FALSE}

#a---------
library(forecast)
library(tseries)
library(tidyverse)
library(nortest)
library(ggfortify)
library(readxl)

#b----
dataBBRI <- read_xlsx("IS388Lab.xlsx", sheet = "BBRI_JK_monthly")
dataBBRI <- dataBBRI %>%  dplyr::mutate_if(is.character, as.numeric)
dataBBRI <- na.omit(dataBBRI)

#c----
str(dataBBRI)
head(dataBBRI,3)
tail(dataBBRI,3)

#d----
date <- dataBBRI$Date
price <- dataBBRI$`Adj Close`
stock <- data.frame(date,price)
stock

#e----
training <- subset(stock, stock$date >= "2011-01-01" & date <= "2018-01-01")
testing <- subset(stock, stock$date >= "2018-01-01" & date < "2019-01-01")

#f---
training_ts <- stats::ts(training[,2], frequency = 12, start = c(2011,1)) 
testing_ts <- stats::ts(testing[,2], frequency = 12, start = c(2019,1)) 
class(training_ts)
class(testing_ts)

#g------
plot(training_ts, main = "Harga Saham BBRI Per lembar periode 2011-2017", xlab = "Tahun", ylab = "Harga Per Lembar Saham")

#h----
summary(training_ts)
xts::periodicity(training_ts)
stats::cycle(training_ts)

#i----
stats::decompose(training_ts) %>% autoplot()
boxplot(train_ts~cycle(training_ts), xlab = "Bulan", ylab = "Price", main = "Cek Seasonality")

```

```{r, echo = TRUE, message = FALSE, warning = FALSE}
#a-----------------
plot(train_ts)
adf.test(train_ts)

#b-----------------

#deseasonalize data
diff_train <- diff(train_ts)
adf.test(diff_train)

#c--------------------------------
arima_train <- auto.arima(diff_train)
arima_train

#d-
f_saham2 <- forecast(arima_train)
plot(f_saham2)

forecast2 = predict(arima_train, 12)

#e----
accmeasures = regr.eval(test_ts, forecast2$pred)
accMeasure=rbind(accmeasures)
print(accMeasure)

```
