---
title: "Jawaban Lab 3: Naive Bayes"
author: "CL Kevin Gabriel Florentino 00000043270"
date: "2021"
output: openintro::lab_report
---

```{r setup, include=FALSE}
knitr::opts_chunk$set(echo = TRUE, warning = FALSE, message = FALSE)
library(tidyverse)
library(readxl)
library(knitr) 

library(psych)
library(Amelia)
library(mice)
library(klaR)
library(vcd)

library(GGally)
```




### SOAL A1 (Jawaban boleh dishow di layar tapi tidak diberikan)

Berikut kita analisis data diabetes dari India yang diperoleh dari kaggle.com
Deskripsi data diabetes.csv.

This dataset describes the medical records for Pima Indians
and whether or not each patient will have an onset of diabetes within ve years.
Fields description follow:

preg = Number of times pregnant
plas = Plasma glucose concentration a 2 hours in an oral glucose tolerance test
pres = Diastolic blood pressure (mm Hg)
skin = Triceps skin fold thickness (mm)
test = 2-Hour serum insulin (mu U/ml)
mass = Body mass index (weight in kg/(height in m)^2)
pedi = Diabetes pedigree function
age = Age (years)
class = Class variable (1:tested positive for diabetes, 0: tested negative for diabetes)

Perintah:

a. Baca data dari file diabetes.csv ke MyData, Pelajari struktur file.
b. Ubah outcome variables as categorical
c. Pelajari isi data gunakan fungsi describe()
d. Bila dicermati, nilai minimum Glucose, Bloodpressure, Skinthickness, 
   Insulin, and BMI adalah nol. Ini salah, karena tidak ada tidak ada orang yang glucosenya 
   nol. Untuk itu, Ganti semua nilai nol pada field-field ini dengan NA (missing observation).
e. Visualisasikan missing observation
f. gunakan mice package to predict missing values dengan method rf
g. Transfer setiap hasil prediksi missing values into the main data set. Periksa ulang apakah  masih ada missing observation?
h. Visualisasikan Age Distribution by Outcome
i. Viusalisasikan Pregnancy Distribution by Outcome
j. Visualisasi BMI Distribution by Outcome
k. Visualisasi Glucose Distribution by Outcome
l. visualisasi seluruh fields dgn ggpairs
m. Split training:testing=75:25, periksa ulang kebenaran split
n. Bentuk model NB Classifier untuk Outcome
o. evaluasi model NB dengan confusion matrix

**Jawaban**    

```{r}
#a-------
MyData<- read.csv(file='diabetes.csv')
str(MyData)
as.numeric()


#b-------
#Setting outcome variables as categorical
MyData$Outcome <- factor(MyData$Outcome, levels = c(0,1), labels = c("False", "True"))

#c-----Studying the structure of the data
str(MyData)
head(MyData)
#install.packages('psych')
library(psych)
describe(MyData)

#d------------
#Convert '0' values into NA
MyData[, 2:7][MyData[, 2:7] == 0] <- NA


#e----------------------------
#visualize the missing data
#install.packages('Amelia')
library(Amelia)
missmap(MyData)


#f---prediksi nilai missing observation
#Use mice package to predict missing values
#install.packages('mice')
library(mice)
mice_mod <- mice(MyData[, c("Glucose","BloodPressure","SkinThickness","Insulin","BMI")], method='rf')
mice_complete <- complete(mice_mod)

#g---Transfer the predicted missing values into the main data set
MyData$Glucose <- mice_complete$Glucose
MyData$BloodPressure <- mice_complete$BloodPressure
MyData$SkinThickness <- mice_complete$SkinThickness
MyData$Insulin<- mice_complete$Insulin
MyData$BMI <- mice_complete$BMI


#Double Check
missmap(MyData)

#h Visualisasi Age
ggplot(MyData, aes(Age, colour = Outcome)) +
  geom_freqpoly(binwidth = 1) + labs(title="Age Distribution by Outcome")


#i Visualisasi Pregnancy Distribution by Outcome
PDis <- ggplot(MyData, aes(x=Pregnancies, fill=Outcome, color=Outcome)) +
  geom_histogram(binwidth = 1) + labs(title="Pregnancy Distribution by Outcome")
PDis + theme_bw()


#j--Visualisasi BMI Distribution by Outcome
BDis <- ggplot(MyData, aes(x=BMI, fill=Outcome, color=Outcome)) +
  geom_histogram(binwidth = 1) + labs(title="BMI Distribution by Outcome")
BDis + theme_bw()


#k----Visualisasi Glucose Distribution by Outcome
ggplot(MyData, aes(Glucose, colour = Outcome)) +
  geom_freqpoly(binwidth = 1) + labs(title="Glucose Distribution by Outcome")


#l---visualisasi pairs dgn ggpairs
#install.packages('GGally')
library(GGally)
ggpairs(MyData)


#m----NB Classifier for Outcome
NIM=043270
set.seed(NIM) #gunakan NIM
indxTrain <- sample(nrow(MyData), 0.75 * nrow(MyData))   
training <- MyData[indxTrain,]
testing <- MyData[-indxTrain,] 
#Check dimensions of the split 
prop.table(table(MyData$Outcome)) * 100
prop.table(table(training$Outcome)) * 100
prop.table(table(testing$Outcome)) * 100
nrow(testing)/nrow(MyData)*100


#n-----NBC for Outcome
library(klaR)
nb_mod <- NaiveBayes(Outcome ~ ., data=training)   
pred <- predict(nb_mod, testing)                   
nb_mod





#o evaluasi model NB

library(caret)
#---------------------Confusion Matrix------------------------
tab <- table(pred$class, testing$Outcome)          # buat table dulu
caret::confusionMatrix(tab)                        # buat confusion matrix  
#---------------------Confusion Matrix------------------------
  

```

### SOAL A2 (Jawaban tidak boleh dishow di layar)

Kita lanjutkan data dari soal A1.

a. Buatlah experiment 2 fold validation secara manual
b. Hitung akurasi experiment 1
c. Hitung akurasi experiment 2
d. Hitung akurasi rata-rata experiment 1 dan 2

```{R}
#a---------experiment 1
nim = 043270         
set.seed(nim)    
samp <- sample(nrow(MyData), 0.5 * nrow(MyData))
trainingA <- MyData[samp, ] #buat training
testingA <- MyData[-samp, ] #buat testing


#b--------akurasi experiment 1
nb_mod <- e1071::naiveBayes(Outcome ~ ., data=trainingA)
pred <- predict(nb_mod, testingA) 
tab <- table(pred, testingA$Outcome) 
caret::confusionMatrix(tab) 
satuexp <- caret::confusionMatrix(tab)
akurasiexsatu <- satuexp$overall[1] 



#c-------experiment 2
nb_mod <- e1071::naiveBayes(Outcome ~ ., data=testingA)
pred <- predict(nb_mod, trainingA)
tab <- table(pred, trainingA$Outcome)
caret::confusionMatrix(tab)
duaexp <- caret::confusionMatrix(tab)


#akurasi experiment 2

akurasiexdua<-duaexp$overall[1] 


#d--------------akurasi rata-rata

(ratarata=(akurasiexsatu+akurasiexdua)/2)

```


### SOAL A3


a. Bacalah data **Arthritis** dari package **vcd**. Tampilkan struktur data dan beberapa baris data.
b. Split data dengan menggunakan 6 digit terakhir NIM anda sebagai seed. Split training testing 80 20.
c. Buatlah model Naive Bayes dengan Improved sebagai dependent variable dan variabel lain selain variabel ID sebagai independent variable.
d. Buatlah confusion matrixnya. Berapa akurasinya? Apa yang bis anda simpulkan mengenai sensitivity dan specificity untuk masing-masing kelas? (Improved, Marked, None)
e. Buatlah confusion matrix plotnya.


```{r}
#a-------------
library(vcd)

Arth <- Arthritis
str(Arth)
head(Arth)
head(Arth)
tail(Arth)

#b--------------
set.seed(043270)
n <- NROW(Arth)
samples <- sample(n, 0.8 * n)
trainArth <- Arth[samples,]
testArth <- Arth[-samples,]

#c-------------
naive <- klaR::NaiveBayes(Improved ~ Treatment + Sex + Age, data = trainArth)
prediction <- predict(naive, testArth)


#d---------------------Confusion Matrix------------------------

library(caret)

tables <- table(prediction$class, testArth$Improved)
caret::confusionMatrix(tables)


#accuracy 0.6471 
#sensitivity untuk Marked class 0.4000
#specificity untuk None class 0.5000


#e-------------- Plot the Confusion Matrix ------------------
# library(ggplot2)

library(ggplot2)

testArth$prediction <- prediction$class
ggplot(testArth, aes(Improved, prediction, color = Improved)) +
  geom_jitter(width = 0.2, height = 0.1, size = 2) +
  labs(title = "Confusion Matrix",
       subtitle = "Predicted vs Observed from Arthritis Dataset",
       y = "Predicted",
       x = "Truth",
       caption = "oleh Kevin Gabriel Florentino 00000043270")

```

