---
title: "Lab 1: Data Visualization"
author: "IS388B Ken Dedes"
date: "2021"
output: openintro::lab_report
---

```{r load-packages, message=FALSE}
library(tidyverse)
library(openintro)

#load required packages here
#....
```

<!-- ## Diagram Batang -->

### Soal 

Kelas X terdiri dari 25 Pria dan 15 Wanita mahasiswa. Gambarkan diagram Batangnya!
   a. Judul=".................... oleh <Nama> <Nim>" (harus diketik penuh tidak boleh dibuat fungsi)  
   b. warna pria=hitam, wanita=merah      
   
```{r}
   #-----------------preparation------------------------------
   dataKelasX <- c (25, 15)
   

   #-----------------show time--------------------------------
   barplot(dataKelasX, xlab="Gender", ylab="Jumlah mahasiswa", main= "Data mahasiswa kelas X oleh Kevin Gabriel Florentino 00000043270", col = c(1,2), ylim=c(0,30), names.arg = c("Pria", "Wanita") )
```

### Soal

Kelas A terdiri dari 25 Pria dan 15 Wanita sedangkan kelas B terdiri dari 20 Pria dan 20 Wanita. Gambarkan diagram Batang bertumpuknya (Stacked Bar)!
Catatan:   

   a. Judul=".................... oleh <Nama> <Nim>" (harus diketik penuh tidak boleh dibuat fungsi) 
   b. warna pria=biru muda, wanita=merah muda
   c. gunakan legend namun tidak boleh bertumpuk dengan batangnya
   
```{R Soal1, echo=TRUE, warning=TRUE}
   #-----------------preparation------------------------------
   Pria <- c (25,20)
   Wanita <- c (15,20)
   totaldatakelasAB <- rbind(Pria, Wanita)
   
   #-----------------show time--------------------------------
   barplot(totaldatakelasAB, main="Data kelas A dan B oleh Kevin Gabriel Florentino 00000043270",xlab="Gender", ylab="Jumlah mahasiswa", names.arg = c("Kelas A", "Kelas B"),ylim=c(0,65),col=c("lightblue","pink"), legend = c("Pria", "Wanita"))


```

### Soal 
Pada dataset Orange di R terdapat 5 pohon dengan data umur (age) dan circumference. Gambarkan diagram batang berdampingan untuk kelima pohon tsb!
Catatan:
   a. Judul=".................... oleh <Nama> <Nim>" (harus diketik penuh tidak boleh dibuat fungsi) 
   b. sumbu mendatar age, sumbu vertikal circumference.
   b. warna bebas asal harus berbeda untuk setiap pohonnya
   c. gunakan legend namun tidak boleh bertumpuk dengan batangnya        
   Jawab:
```{r}

   P1 <- subset(Orange, Tree==1)
   P2 <- subset(Orange, Tree==2)
   P3 <- subset(Orange, Tree==3)
   P4 <- subset(Orange, Tree==4)
   P5 <- subset(Orange, Tree==5)
   Datapohon = rbind(P1$circumference,P2$circumference,P3$circumference,P4$circumference,P5$circumference)
   Pnames <- P1$age
   
   #-----------------show time--------------------------------
   barplot(Datapohon, main="Diagram batang pohon oleh Kevin Gabriel Florentino 00000043270", names= Pnames, xlab="Age", ylab="Circumferences", col=c(1:5), beside=TRUE, legend=c(1:5), xlim=c(0,50))
   
   
              

```

### Soal
Buatlah diagram batang berdampingan cut untuk setiap clarity untuk data diamonds pada package tidyverse.    
a. Diamond yang dipilih adalah diamond yang memiliki harga di atas 1000 dolar.   
b. Judul = "Diamonds Cut by Clarity oleh NIM xxx"     
c. Sumbu mendatar: clarity   
d. Legend: cut   
e. Gunakan warna berbeda untuk setiap cut.  
f. Adjust ylim sehingga sumbu Y untuk diagram batang tidak terpotong.   

````

```{r}
# load package tidyverse
   library(tidyverse)
   diamonds <- filter(diamonds, diamonds$price > 1000)
   (diamond <- table(diamonds$cut, diamonds$clarity))

barplot(diamond, main = "Diamonds Cut by Clarity oleh Kevin Gabriel Florentino 00000043270", xlab = "Clarity", ylab = "Cut", beside = TRUE, col = c(1:5), legend = c("Fair", "Good", "Very Good", "Premium", "Ideal"), ylim = c(0,3500))

```


### Soal 
Laporan Penjualan Mobil di Bulan Januari ada 800 buah, bulan Februari ada 170 buah, bulan Maret 500 buah dan bulan April 100 buah.
catatan:

a. garis penuh
b. warna garis merah
c. pada setiap bulan diberi titik berbentuk bulat
d. Judul="....................... oleh <Nama> <Nim>" (harus diketik penuh tidak boleh dibuat fungsi)
Jawab:
```{r}
	# -----------------------Persiapan------------------------------------D
   Januari <- c("800")
   Februari <- c("170")
   Maret <- c("500")
   April <- c("100")
   Totalpenjualan <- c(Januari, Februari, Maret, April)

	# ---------------------Mmembuat Line Chart Seder
   plot(Totalpenjualan, main = "Data laporan penjualan mobil oleh Kevin Gabriel Florentino 00000043270", type = "o", col = c("red"),xlab="Bulan", ylab="Penjualan")

```

### Soal 
Suatu cafe menjual 3 jenis hidangan yaitu Kopi, Teh, dan Jus.
Kopi Bulan Januari ada 800 gelas, bulan Februari ada 200 gelas, bulan Maret 500 gelas dan bulan April 300 gelas.
Teh: Bulan Januari ada 600 gelas, bulan Februari ada 250 gelas, bulan Maret 700 gelas dan bulan April 200 gelas.
Jus: Bulan Januari ada 700 gelas, bulan Februari ada 900 gelas, bulan Maret 400 gelas dan bulan April 100 gelas.
Buatlah diagram gars untuk ketiga jenis minuman tsb.
Catatan:

a. Kopi garis hitam solid
b. Teh garis merah longdash
c. Jus garis hijau dotted
d. pada setiap bulan diberi titik bebas asalkan setiap jenis minuman berbeda
e. Judul="....................... oleh <Nama> <Nim>" (harus diketik penuh tidak boleh dibuat fungsi)

Jawab:
```{r}
   TotalKopi <- c("800","200","500","300")
   TotalTeh <- c("600","250","700","200")
   TotalJus <- c("700","900","400","100")
   Totalcafe <- c(TotalJus,TotalKopi,TotalTeh)
   
   plot(TotalKopi, main = "Data laporan penjualan cafe oleh Kevin Gabriel Florentino 00000043270", type = "o",xlab="Bulan", ylab="Penjualan", ylim=c(0,1000), col = c("black"))
   lines(TotalTeh, type="o", col = c("red"), lty =5)
   lines(TotalJus, type="o", col = c("green"), lty = 3)
   legend("topright", legend=c("Kopi", "Teh","Jus"),
       col=c("black", "red", "green"), lty = 1:5, cex=0.8)
```

### Soal 

Berikut ini adalah data harga penutupan (adjusted closing price) Indeks Saham Gabungan (^JKSE), saham Bank BRI (BBRI.JK) dan saham Astra (ASII.JK) bulanan selama tahun 2019.
Gambarkan grafik garis untuk membandingkan keempat data ini.

Date	JKSEAdjClose	BBRIAdjustClose	ASIIAdjClose
2019-01	6533.0	3718	8275
2019-02	6443.3	3718	7002
2019-03	6468.8	3969	7148
2019-04	6455.4	4220	7467
2019-05	6209.1	3959	7295
2019-06	6358.6	4360	7450
2019-07	6390.5	4480	7000
2019-08	6250.6	4300	6750

Catatan:
a. IHSG garis hitam solid
b. BRI garis merah dotdash
c. Astra garis biru dotted
d. Tuliskan legend untuk ketiga item di atas. Gunakan kode BBRI.JK dst sebagai label legend.
e. Label pada sumbu x: "Bulan", label pada sumbu Y: "Harga Penutupan"
f. Judul="Harga Saham BRI dan Astra vs IHSG oleh <Nama> <Nim>" (harus diketik penuh tidak boleh dibuat fungsi)

```{r}
   TotalIHSG <- c("6533","6443","6468","6455","6209","6358","6390","6250")
   TotalBBRI <- c("3718","3718","3969","4220","3959","4360","4480","4300")
   TotalASII <- c("8275","7002","7148","7467","7295","7450","7000","6750")
   

   plot(TotalIHSG, main = "Harga Saham BRI dan Astra vs IHSG oleh Kevin Gabriel Florentino 00000043270", type = "o",xlab="Bulan", ylab="Harga Penutupan", ylim=c(2000,15000))
   lines(TotalBBRI, type="o", col = c("red"),lty=4)
   lines(TotalASII, type="o", col = c("blue", lty=3))
   legend("topright", legend=c("^JKSE", "BBRI.JK","ASII.JK"),
       col=c("black", "red", "blue"), lty = 1:4)
```

### Soal 

Berikut ini adalah data Covid-10 dari <https://www.kaggle.com/hendratno/covid19-indonesia>.

Gambarkan:

a. Baca data dari file **IS388Lab.xlsx** sheet **"covidindonesia"**. Carilah 3 propinsi dengan kasus covid baru terbanyak per juta penduduk. Buatlah data frame baru untuk masing-masing propinsi tersebut.
b. Gambarkan Grafik New Cases per Million untuk ketiga propinsi di atas dengan warna dan tipe garis yang berbeda.
c. Beri judul "Top 3 Propinsi Kasus Baru Per Juta Penduduk" dan subjudul "oleh ... (isi dengan nama lengkap dan NIM anda)."
e. Beri label sumbu X dengan "Tanggal" dan label sumbu Y "Kasus Baru per Juta Pendududuk".
f. Berikan legend pada posisi kiri atas untuk masing-masing propinsi tersebut.

```{r}
   library(readxl)
   CovidIndo<- read_excel("IS388Lab.xlsx", sheet = "covidindonesia")

   Goron <- dplyr::filter(CovidIndo, Province == "Gorontalo")
   MalUt <- dplyr::filter(CovidIndo, Province == "Maluku Utara")
   KalUt<- dplyr::filter(CovidIndo, Province =="Kalimantan Utara")

   DGoron <- Goron$`New Cases per Million`
   DMalUt<- MalUt$`New Cases per Million`
   DKalUt<- KalUt$`New Cases per Million`



   plot(DGoron, main = "Top 3 Propinsi Kasus Baru Per Juta Penduduk", sub = "Oleh Kevin Gabriel Florentino 00000043207", xlab = "Tanggal", ylab = "Kasus Baru per Juta Pendududuk", type = "o", col = "black", ylim=c(0,140))
lines(DMalUt, type = "o", pch = 22, lty = 5, col = "blue")
lines(DKalUt, type = "o", pch = 8, lty = 3, col = "red")
legend("topleft", lty = c(1, 5, 3), legend = c("Gorontalo", "Maluku Utara", "Kalimantan Utara"), col = c("Black", "Blue", "Red"))
   
```

