---
title: "Week 10 Linear Regression"
author: "Kevin Gabriel Florentino"
date: "2021"
output: openintro::lab_report
---

```{r setup, include=FALSE}
knitr::opts_chunk$set(echo = TRUE, warning = FALSE, message = FALSE)

```


SOAL A (Jawaban boleh dishow di layar tapi tidak diberikan)
------------------------------------------------------------------------
Setiap algoritma statistik, sebenarnya mempunyai cara yang hampir mirip. 
Satu hal yang menjadi pembedanya adalah hanya masalah teknis, seperti formula maupun proses penghitungannya saja. 
Berikut merupakan langkah – langkah dalam melakukan proses analisis Linear Regression.

A1: Retrieve Data
-------------------------------
Didalam step by step linear regression ini, kita menggunakan datasets yang telah disediakan oleh R, yaitu Anscombe. 
Untuk memunculkan data Anscombe pada R cukup mengetik syntax anscombe pada R, lalu enter.

```{r}
anscombe
```

Karena pada data Anscombe memiliki 4 variabel x dan 4 variabel y. 
Untuk mempersingkat waktu kita hanya menggunakan 2 variabel yaitu $x_1$ dan $y_1$.


A2: Memeriksa Korelasi
-----------------------------
Korelasi adalah salah satu analisis dalam statistik yang dipakai untuk mencari hubungan antara dua variabel yang bersifat kuantitatif. 
Analisis korelasi merupakan studi pembahasan mengenai derajat hubungan atau derajat asosiasi antara dua variabel, 
misalnya variabel X dan variabel Y.”
Syntax yang digunakan untuk mencari korelasi pada R adalah 
```{r}
plot(anscombe$x1,anscombe$y1)
cor(anscombe$x1, anscombe$y1)
```

Menurut Anda hubungan antara variabel $x_1$ dan $y1_$ dari angka korelasinya adalah:

a. sangat kuat
b. kuat
c. lemah
d. tidak ada korelasi

Jawab: b. kuat

A3 : Membuat Formula
--------------------------------------------------
Formula Linear Regression pada umumnya adalah : 
$y = \beta_0 + \beta_1 x_1 + \epsilon$

Fungsi yang digunakan pada R adalah **lm()**. model kita namakan **linearmod**.
```{r}
linearmod <- lm(anscombe$x1 ~ anscombe$y1)
linearmod
```

A4: Analisis Model Linear Regression
-------------------------------------------------------
Untuk melihat summary dari linearmod, cukup mengetik 
```{r}
summary(linearmod)
```


A5: Membuat Prediksi
--------------------------------------------------------
Salah satu tujuan utama dari Linear Regression adalah untuk membuat prediksi. 
Contoh kita ingin memprediksi, jika $x_1$ nya 20, maka berapa jumlah dari $y_1$ nya. 
```{r}
predict <-linearmod$coefficients[1]*20 + linearmod$coefficients[2]
predict
```


SOAL B (Jawaban TIDAK BOLEH dishow di layar tapi tidak diberikan) 
-------------------------------------------
Studi Kasus Kacang kedelai menggunakan Algoritma Linear Regression (waktu 45 menit)

Kacang Kedelai
--------------
Kacang kedelai merupakan jenis kacang yang digunakan untuk bahan makanan seperti susu kacang, tempe, tahu dan kecap. 
Tanaman kacang kedelai sudah dibudidayakan sejak 3500 tahun yang lalu di asia timur. 
Kedelai merupakan sumber utama protein nabati dan minyak nabati dunia. 
Meskipun sejarah mengatakan bahwa kacang kedelai di budidayakan pertama oleh bangsa asia timur, 
akan tetapi negara penghasil kacang kedelai saat ini adalah Amerika Serikat. 

Permintaan adalah jumlah barang/jasa yang diinginkan dan mampu dibeli oleh konsumen 
pada berbagai tingkat harga dalam jangka waktu tertentu dengan menganggap factor yang mempengaruhi nya konstan/tetap.
Permintaan kacang kedelai dari tahun ke tahun mengalami naik maupun turun (tidak tetap). 
Hal ini dipengaruhi oleh banyak hal, contohnya adalah seperti harga dan daya konsumsi. 
Harga dapat mempengaruhi permintaan namun tidak selalu, begitu juga dengan daya konsumsi.


B1. Retrieve data
----------------------

Sumber dari data yang digunakan untuk analisis ini berasal dari BPS (Badan Pusat Statistik) 
dan Kementerian Pertanian Republik Indonesia yang telah dimodifikasi sehingga data dapat mudah dibaca. 
soal:
anda mendapatkan data file **IS388Lab.xlsx** sheet **datapenduduk**. 
import data tsd ke variable bernama dat.
```{r}
datapend <- read.csv("datapenduduk.csv", sep = ";")
datapend
```


B2. Memeriksa korelasi
---------------------
soal:
hitung korelasi antara penduduk dan demand
```{r}
cor(datapend$penduduk, datapend$demand)
```


Menurut Anda hubungan antara variabel $x_1$ dan $y_1$ dari angka korelasinya adalah:

a. sangat kuat
b. kuat
c. lemah
d. tidak ada korelasi

Jawab: b. kuat


B3: Membuat Formula
-------------------
Formula linear regression pada R menggunakan fungsi lm().    
Soal:   
Buatlah liner model dengan nama linermodel menggunakan variabel dependent penduduk dan prediktor demand.
```{r}
linermodel <- lm(datapend$penduduk ~ datapend$demand)
linermodel
```

B4: Analisa Model Linear Regression
-------------------------------
soal buatlah summary dari model ini! 
```{r}
summary(linermodel)
```

B5: Membuat Prediksi
--------------------
Salah satu tujuan utama dari Linear Regression adalah untuk membuat prediksi. 
Contoh jika demandnya 100000, maka berapa jumlah dari penduduknya nya. 
Berikut adalah syntaxnya = 
```{r}
predict1 <-linermodel$coefficients[1] + linermodel$coefficients[2]*100000
predict1
```

B6: Data Training
-----------------
Training Model Jumlah Penduduk dan Demand Kacang Kedelai 1978-2008
Data yang digunakan untuk melakukan training model adalah data train. 
Data train adalah representasi pengetahuan yang akan digunakan untuk memprediksi kelas data baru yang sudah ada.    

Soal:

Gunakan NIM anda untuk generate random set.seed(NIM).
Buatlah data training 70% dengan nama **data_train** dan testing 30% dengan nama **data_test**
```{r}
NIM=43270
set.seed(NIM)
data_training <- sample(nrow(datapend), 0.7 * nrow(datapend))
data_train <- datapend[data_training,]
data_test <- datapend[-data_training,]
```

B7: membuat model dari data training 
--------------------------------------------------------
Soal: buatlah formula linear model dengan nama model menggunakan variabel dependant penduduk dan prediktor demand.
```{r}
library(ggplot2)
model <- ggplot(data = datapend, aes(x = penduduk, y = demand)) +
geom_point() +
stat_smooth(method = "lm", col = "dodgerblue3") +
theme(panel.background = element_rect(fill = "white"),
axis.line.x=element_line(),
axis.line.y=element_line()) +
ggtitle("Linear Model Fitted to Data")
model

```

B8: Testing Model Jumlah Penduduk dan Demand Kacang Kedelai
----------------------------------------------------------------------
Data yang digunakan untuk melakukan testing model adalah data test. 
Data test adalah untuk mengukur sejauh mana classifier berhasil melakukan sebuah klasifikasi dengan benar.

Soal:

Buat prediksi menggunakan model yang baru saja dibuat dari data testing
hasilnya dinamakan **pred**.
hitung RMSE nya
```{r}
library(dplyr)
fit1 <- lm(penduduk ~ demand, data = datapend)
data.demand = datapend %>% select(demand)
pred = c(predict(fit1, data.frame(demand = data.demand)))
pred

RMSE <- function(pred,fit1){
sqrt(mean(pred-fit1)^2)
}

RMSE(pred, data_test$penduduk)



```



SOAL c. (Jawaban TIDAK BOLEH dishow di layar tapi tidak diberikan) rpart
-------------------------------------------

C1. Baca data
-------------
Baca data dari file **IS388Lab.xlsx** sheet **insurance**. Simpan dengan nama obyek dat. 

```{r, message = FALSE, warning=FALSE}
library(readxl)
datains <- readxl::read_excel("dataweek8.xlsx", sheet = "insurance")
datains

```

C2. Split data 
---------------
Split data menjadi 2 bagian 90% dan 10% untuk training dan testing. 
Gunakan nim Anda untuk generator bilangan randomnya. 
Simpan data untuk training dengan nama train dan data untuk testing dengan nama test. 

```{r, message = FALSE, warning = FALSE}
NIM=43270
set.seed(NIM)
training <- sample(nrow(datains), 0.9 * nrow(datains))
train <- datains[training,]
test <- datains[-training,]

```

c3. Eksplorasi data: korelasi
-----------------------------
Lakukan eksplorasi data. 
Pada tahap selanjutnya anda akan memprediksi premi asuransi (charges) berdasarkan variabel-variabel prediktor seperti umur, bmi (Body Mass Index) dst. Hitunglah koefisien korelasi untuk semua variabel numerik. 
Prediktor manakah yang paling berkaitan dengan respons?

```{r, message = FALSE, warning=FALSE}
library(ggplot2)
library(GGally)
ggpairs(data = train, columns = c(2,3,5,6), title = "Data Asuransi oleh Kevin Gabriel Florentino 43270")
#variabel yang paling berkaitan dengan respons adalah variabel umur

```

c4. Eksplorasi data: scatter plot 
---------------------------------
Gambarkan scatter plot untuk charges vs bmi, charges vs age menggunakan data training. 

```{r, message = FALSE, warning=FALSE}
plot(train$charges, train$bmi, xlab = "Charges", ylab = "BMI", main = "Plot Charges vs BMI oleh Kevin Gabriel Florentino 43270", col = 3)

plot(train$charges, train$age, xlab = "Charges", ylab = "BMI", main = "Plot Charges vs Age oleh Kevin Gabriel Florentino 43270", col = 6)

```

c5. Eksplorasi data: boxplot 
----------------------------
Gambarkan boxplot untuk charges vs sex, charges vs smoker, charges vs region menggunakan data training.

```{r, message = FALSE, warning=FALSE}
boxplot(train$charges ~ train$sex, xlab = "Sex", ylab = "Charges", main = "Distribusi Charges (Premi Asuransi) Berdasarkan Jenis Kelamin \n oleh Kevin Gabriel Florentino 43270", col = c("coral", "steel blue"))

boxplot(train$charges ~ train$smoker, xlab = "Smoker", ylab = "Charges", main = "Distribusi Charges (Premi Asuransi) vs Smoker \n oleh Kevin Gabriel Florentino 43270", col = c("light pink", "coral"))

boxplot(train$charges ~ train$region, xlab = "Region", ylab = "Charges", main = "Distribusi Charges (Premi Asuransi) Berdasarkan Wilayah \n oleh Kevin Gabriel Florentino 43270", col = c("violet", " blue", "pink", "green"))


```

c6. Membuat prediksi 
---------------------
Tuliskan code untuk membuat model dengan prediktor age dengan menggunakan data training. Namakan model ini **model1**.

```{r, message = FALSE, warning=FALSE}
(modelLR <- lm(charges ~ age, data = datains))

```

c7. Diagnosa regresi 
--------------------
Lakukan diagnosa regresi. dengan menggambarkan diagnostic plot 1 s/d 6. 
Lakukan uji Durbin-Watson untuk uji otokorelasi. 
Hitunglah VIFnya untuk pengecekan multikolinearitas. 
Uji normalitas residual dengan Anderson-Darling test.
```{r}
par(mfrow = c(2,3))
plot(modelLR, which = c(1:6))
par(mfrow = c(1,1))

library(lmtest)
lmtest::dwtest(modelLR)
#p-value yang diperoleh adalah 0.728 maka p-value tersebut tidak terdapat otokorelasi

#library(car)
#car::vif(modelLR)

library(nortest)
ad.test(modelLR$residuals)
#p-value < 0.05 maka data tersebut tidak berdistribusi normal


```

c8. Membuat prediksi 
---------------------
Hitunglah prediksi charges dengan menggunakan data test. Hitunglah RMSEnya.
```{r, error = FALSE, message=FALSE}
(prediksi <- predict(modelLR, data = test$age))
library(Metrics)
rmse(test$charges, prediksi)
#nilai RMSE yang diperoleh yaitu 13043.82

```


SOAL D. (Jawaban TIDAK BOLEH dishow di layar tapi tidak diberikan) 
-------------------------------------------
LATIHAN SOAL Multi Linear Regression

D1. Model MLR
-------------
Buatlah model multilinear regression dengan nama **model2** dengan menggunakan 2 prediktor age dan smoker dengan data training. 
Lakukan langkah c7 untuk model ini.

```{r, message = FALSE, warning=FALSE}
(model <- lm(charges ~ age + smoker, data = train))
par(mfrow = c(2,3))
plot(model, which = c(1:6))
par(mfrow = c(1,1))

library(lmtest)
lmtest::dwtest(model)
#p-value yang diperoleh adalah 0.01705 maka data tersebut tidak terdapat otokorelasi

library(car)
car::vif(model)
#nilai vif test masing - masing variabel berada di antara 1 hingga 5 maka data tersebut terdapat multikolinearitas namun masih dapat diterima

library(nortest)
ad.test(model$residuals)
#p-value < 0.05 maka data tersebut tidak berdistribusi normal

(prediksi2var <- predict(model, data = test$age + test$smoker))
library(Metrics)
rmse(test$charges, prediksi2var)
#nilai RMSE yang diperoleh yaitu 16184.17
```

D2. Model; 3 Prediktor
-----------------------
Buatlah model multilinear regression dengan nama **model3** dengan menggunakan 3 prediktor age, bmi, dan smoker dengan data training. 
Bandingkan dengan model yang menggunakan 3 prediktor. Lakukan langkah c7 dan c8 untuk model ini.

```{r, message = FALSE, warning=FALSE}
(model1 <- lm(charges ~ age + bmi + smoker, data = train))
par(mfrow = c(2,3))
plot(model1, which = c(1:6))
par(mfrow = c(1,1))

library(lmtest)
lmtest::dwtest(model1)
#p-value yang diperoleh adalah 0.03897, p-value < 0.05 maka  terdapat otokorelasi

library(car)
car::vif(model1)
#nilai vif test masing - masing variabel berada di antara 1 hingga 5 maka data tersebut terdapat multikolinearitas namun masih dapat diterima

library(nortest)
ad.test(model1$residuals)
#p-value < 0.05 maka data tersebut tidak berdistribusi normal

(prediksi3var <- predict(model1, data = test$age + test$bmi + test$smoker))
library(Metrics)
rmse(test$charges, prediksi3var)
#nilai RMSE yang diperoleh yaitu 16313.19
```

D3. Pemilihan Model
---------------------
Model manakah yang paling cocok untuk data ini? Sebutkan alasan anda.

```{r, message = FALSE, warning=FALSE}
#model yang cocok adalah model variabel 2 hal tersebut dikarenakan nilai rmse pada variabel 2 lebih kecil daripada variabel 3 yaitu 16184.17 dimana variabel 3 memiliki nilai 16313.19
```
