---
title: "Lembar Jawaban Siswa Lab: Text Mining" 
author: "CL Kevin Gabriel Florentino 43270"
date: "2021"
output: openintro::lab_report
---

```{r setup, include=FALSE}
knitr::opts_chunk$set(echo = TRUE, warning = FALSE, message = FALSE)
options(OutDec = ".")
```


### Soal 1. Membandingkan 2 twitters (Jawaban boleh ditunjukkan tapi tidak diberikan)

Anda akan diberikan 2 buah file twitters dari Julia dan Dave yang akan dibandingkan.

a. Baca data twitter Julia dan Dave.
b. Tampilkan twitter Julia dan Dave dalam plot.
c. Cleansing dan hitung frekuensi kata-kata yang dipergunakan oleh Julia dan Dave.
d. Bandingkan frekuensi kata-kata twitter Julia dan Dave, tampilkan pada plot.

```{R}
library(lubridate)
library(ggplot2)
library(dplyr)
library(readr)
library(tidyr)
library(tidytext)
library(stringr)
library(purrr)
library(broom)
library(scales)

#a 
twitterDaveJulia <- read.csv(file = 'labw06_textmining_data_tweets_dave.csv')

#b
tweets <- bind_rows(twitterDaveJulia %>% 
                      mutate(person = "Julia"),
                    twitterDaveJulia %>% 
                      mutate(person = "David")) %>%
  mutate(timestamp = ymd_hms(timestamp))

ggplot(tweets, aes(x = timestamp, fill = person)) +
  geom_histogram(position = "identity", bins = 20, show.legend = FALSE) +
  facet_wrap(~person, ncol = 1)

#c
remove <- "&amp;|&lt;|&gt;"
tidy <- tweets %>% 
  filter(!str_detect(text, "^RT")) %>%
  mutate(text = str_remove_all(text, remove)) %>%
  unnest_tokens(word, text, token = "tweets") %>%
  filter(!word %in% stop_words$word,
         !word %in% str_remove_all(stop_words$word, "'"),
         str_detect(word, "[a-z]"))
freq <- tidy %>% 
  group_by(person) %>% 
  count(word, sort = TRUE) %>% 
  left_join(tidy %>% 
              group_by(person) %>% 
              summarise(total = n())) %>%
  mutate(freq = n/total)
freq

freq <- freq %>% 
  select(person, word, freq) %>% 
  spread(person, freq) %>%
  arrange(Julia, David)

freq

#D
library(scales)
ggplot(freq, aes(Julia, David)) +
  geom_jitter(alpha = 0.1, size = 3, width = 0.3, height = 0.25) +
  geom_text(aes(label = word), check_overlap = TRUE, vjust = 1.5) +
  scale_x_log10(labels = percent_format()) +
  scale_y_log10(labels = percent_format()) +
  geom_abline(color = "red")


```


### SOAL 2 Membandingkan 2 buku (Jawaban tidak boleh ditunjukkan dan tidak diberikan.)

a. Buatlah words frequencies analisis (>200words) tentang buku H.G. Wells.
b. Buatlah words frequencies analisis (>500words) tentang buku Brontë sisters.
c. Analisis tingkat kemiripan (similarity) antara kedua buku
   Sebutkan/cari:
   
   c1. satu kata yang sering dipakai dengan jumlah yang kira-kira sama adalah          txxx 
   c2. satu kata yang lebih sering dipakai Wells adalah inXXXXXXX 
       invisible)
   c3. satu nama yang lebih sering dipakai Bronte adalah jxxx 
   c4. korelasi antara keduanya adalah 
   
**Jawaban**    

```{r, echo = TRUE, message = FALSE, warning = FALSE}
library(gutenbergr) #library
library(dplyr)
library(tidytext)
library(ggplot2)
library(stringr)
library(tidyr)
library(scales)


#------------a. analisis word freq HG Wells--------------------

frank  <-  gutenberg_download(84, mirror = "http://mirrors.xmission.com/gutenberg/")

hgwells <- gutenberg_download(c(35, 36, 5230, 159), ,mirror = "http://mirrors.xmission.com/gutenberg/") #download data
str(hgwells)

tidyhg <- hgwells %>% unnest_tokens(word, text)
tidyhg <- tidyhg %>% anti_join(stop_words,by="word")
tidyhg %>% count(word, sort=TRUE) %>% filter(n >200)
tidyhg %>% count(word, sort=TRUE) %>% filter(n >200) %>%mutate(word =
reorder(word, n)) %>%ggplot(aes(word, n)) +geom_col() +xlab(NULL) +coord_flip()


#------------b. analisis word freq Bronte--------------------
frank  <-  gutenberg_download(84, mirror = "http://mirrors.xmission.com/gutenberg/")

bronte <- gutenberg_download(c(1260, 768, 969, 9182, 767), ,mirror = "http://mirrors.xmission.com/gutenberg/") #download data
str(bronte)

tidybronte <- bronte %>% unnest_tokens(word, text)
tidybronte <- tidybronte %>% anti_join(stop_words,by="word")

tidybronte %>% count(word, sort=TRUE) %>% filter(n >500)
tidybronte %>% count(word, sort=TRUE) %>% filter(n >500) %>%mutate(word =
reorder(word, n)) %>%ggplot(aes(word, n)) +geom_col() +xlab(NULL) +coord_flip()


#-----------------C------------------------------
library(tidyr)
frequency <- bind_rows(mutate(tidybronte, author = "Brontë Sisters"),
mutate(tidyhg, author = "H.G Wells")) %>%
mutate(word = str_extract(word, "[a-z']+")) %>%
count(author, word) %>%
group_by(author) %>%
mutate(proportion = n / sum(n)) %>%
select(-n) %>%
spread(author, proportion) %>%
gather(author, proportion, `Brontë Sisters`)

library(scales)

ggplot(frequency, aes(x = proportion, y = `H.G Wells`, color = abs(`H.G Wells` - proportion))) +
geom_abline(color = "gray40", lty = 2) +
geom_jitter(alpha = 0.1, size = 2.5, width = 0.3, height = 0.3) +
geom_text(aes(label = word), check_overlap = TRUE, vjust = 1.5) +
scale_x_log10(labels = percent_format()) +
scale_y_log10(labels = percent_format()) +
scale_color_gradient(limits = c(0, 0.001), low = "darkslategray4", high = "gray75") +
facet_wrap(~author, ncol = 2) +
theme(legend.position="none") +
labs(y = "H.G Wells", x = NULL)


cor.test(data = frequency[frequency$author == "Brontë Sisters",],
~ proportion + `H.G Wells`)

```

### Soal 3. Sentimen Analisis (Jawaban Tidak boleh ditunjukkan dan tidak diberikan.)

a. Buatlah sentiment analisis pada buku karangan H.G. Wells
b. Buatlah sentiment analisis pada buku karangan Brontë sisters
c. Buatlah perbadingan  kata-kata sentimen positif dan negatif yang digunakan dengan lexicon bing! Kemudian cari kata-kata berikut ini:

   c1. paling positif yg digunakan Wells adalah .... 
   c2. paling negatif yg digunakan Wells adalah .....
   c3. paling positif yg digunakan Bronte adalah ..... 
   c4. paling negatif yg digunakan Bronte adalah ..... 
   c5. kata negatif yang paling banyak digunakan oleh kedua penulis adl .....
   
Jawaban:

```{R}
#-------------A
frank  <-  gutenberg_download(84, mirror = "http://mirrors.xmission.com/gutenberg/")

hgwells <- gutenberg_download(c(35, 36, 5230, 159), ,mirror = "http://mirrors.xmission.com/gutenberg/") #download data

tidywells <- hgwells %>% unnest_tokens(word, text) %>% anti_join(stop_words,by="word")
sentiment <- get_sentiments("bing")
sentiment_wells <- tidywells %>% inner_join(get_sentiments("bing"), by = "word") %>% count(word, index = gutenberg_id %/% 80, sentiment) %>% spread(sentiment, n, fill = 0) %>% mutate(sentiment = positive - negative)
wellshg <- tidywells %>% inner_join(get_sentiments("bing")) %>% count(word, sentiment, sort = TRUE) %>%ungroup()
wellshg
wellshg %>% group_by(sentiment) %>% top_n(10) %>% ungroup() %>% mutate(word = reorder(word, n)) %>% ggplot(aes(word, n, fill = sentiment)) + geom_col(show.legend = FALSE) + facet_wrap(~sentiment, scales = "free_y") + labs(y = "Contribution tosentiment", x = NULL) + coord_flip()


#-------------B
frank  <-  gutenberg_download(84, mirror = "http://mirrors.xmission.com/gutenberg/")

bronte <- gutenberg_download(c(1260, 768, 969, 9182, 767), ,mirror = "http://mirrors.xmission.com/gutenberg/") #download data


tidybronte <- bronte %>% unnest_tokens(word, text) %>% anti_join(stop_words,by="word")
sentiment <- get_sentiments("bing")
sentiment_wells <- tidybronte %>% inner_join(get_sentiments("bing"), by = "word") %>% count(word, index = gutenberg_id %/% 80, sentiment) %>% spread(sentiment, n, fill = 0) %>% mutate(sentiment = positive - negative)
brontebing <- tidybronte %>% inner_join(get_sentiments("bing")) %>% count(word, sentiment, sort = TRUE) %>%ungroup()
brontebing
brontebing %>% group_by(sentiment) %>% top_n(10) %>% ungroup() %>% mutate(word = reorder(word, n)) %>% ggplot(aes(word, n, fill = sentiment)) + geom_col(show.legend = FALSE) + facet_wrap(~sentiment, scales = "free_y") + labs(y = "Contribution tosentiment", x = NULL) + coord_flip()


#c
#1 Kata paling positif yang digunakan Wells adalah Marvel
#2 Kata paling negatif yang digunakan Wells adalah Invisible
#3 Kata paling positif yang digunakan Bronte adalah Love
#4 Kata paling negatif yang digunakan Bronte adalah Miss
#5 Kata negatif yang paling banyak digunakan oleh Wells dan Bronte adalah Dark

```

