---
title: "Jawaban Siswa Week 3 Visualizing Multiple Variable in R"
author: "IS240C Kevin Gabriel Florentino
date: "2021"
output:
  # pdf_document: default
  html_document: default
editor_options: 
  chunk_output_type: console
---

```{r setup, include=FALSE}
knitr::opts_chunk$set(echo = TRUE, warning = FALSE, message = FALSE)
```

*******************************************************
Nama    : Kevin Gabriel Florentino   
NIM     : 00000043270   
Date    : 25 Agustus 2021   
Asisten: Isabella Donita Hasan dan Natanael Benediktus .    
Waktu   : Max 200 menit   
*********************************************************


Petunjuk untuk Asisten:   
------------------------

1. 15 menit pertama Bagikan semua Markdown file minggu ini distribusikan ke masing-masing 
PC mahasiswa.
2. Jelaskan apa yang harus dikerjakan oleh mahasiswa dan dimana hasil kerjaan harus disimpan.
3. Jelaskan jam berapa harus dikumpulkan dan dimana file harus disimpan.   
4. Mahasiswa mengerjakan WAJIB mengerjakan A1, B1, dan C1 dan jawaban boleh dishow
oleh Asisten.
5. Asisten memilih satu atau dua soal lagi per masing-masing section. 
sebagai KEWAJIBAN mahasiswa menegerjakan di lab.
6. Sisa soal boleh dikerjakan di luar lab sebagai PR dikumpulkan minggu depan.
7. Setelah waktu max 4x50 menit atau 3 jam 20 menit itu diadakan penarikan file.   
8. Mahasiswa Boleh mengumpulkan sebelum waktu lab selesai, namun langsung diperiksa oleh asisten lab.
9. Lakukan presensi 15 menit sebelum jam berakhir. 

Petunjuk untuk Mahasiswa:   
------------------------

1. Nyalakan dan periksa PC kalau ada problem laporkan ke Asisten dan pindah ke PC yang lain.
2. Dapatkan dari asistent dan rename file markdown ini dengan lab02_vis2_NAMA_NIM.Rmd   
3. Isi dulu data-data kamu di atas!
4. Mahasiswa mengerjakan WAJIB mengerjakan A1, B1, dan C1 dan jawaban boleh dishow
oleh Asisten.
5. Asisten memilih satu atau dua soal lagi per masing-masing section sebagai KEWAJIBAN mahasiswa menegerjakan di lab.
6. Sisa soal boleh dikerjakan di luar lab sebagai PR dikumpulkan minggu depan.
7. Kerjakan soal-soal yang bisa dulu dengan benar.
8. Isilah jawabanmu di area {R} yang berwarna abu-abu.
9. Kalau mengalami kesulitan, silakan cari solusi diinternet/buku catatan dll.
10. Maximal mengerjakan sesi ini dan sesi lainnya adalah 200 menit (3 jam 20 menit).
11. Bila sudah selesai dan yakin benar, silakan simpan ditempat yang ditentukan oleh asisten.

Tatacara Penilaian Praktek di Lab:
-----------------------------------
   
1. Cara penilaian praktikum: 
   a. Setiap praktek di lab tidak dinilai kecuali quiz di minggu ke 7, 13.
   b. Setiap mahasiswa wajib mengerjakan 2 soal per sesi (A, B, C dst).  Di week 2 ini minimal 6 soal yang harus selesai di lab.   
      b.1. Bila selesai saat di lab maka mahasiswa akan ikut dipresensi.   
      b.2. mahasiswa hadir namun tidak dikumpulkan/tidak selesai maka tidak dipresensi.   
      b.3. mahasiswa absen, otomatis tidak dipresensi.   
2. a. Mahasiswa wajib datang di saat quiz diadakan di lab.
   b. Mahasiswa yang absen disaat quiz, nilai quiz tsb=0.01, dan tidak ada quiz pengganti/susulan.
3. Tugas dapat dilihat di RPKPS LAB dikumpulkan minggu ke 14.
4. UTS berupa ujian di lab (atau online) dapat dilihat di RPKPS.
5. UAS berupa ujian di lab (atau online) dapat dilihat di RPKPS.

=================     
A Diagram Boxplot   
=================   

Soal A1.(Jawaban boleh dishow di layar tapi tidak diberikan)
------------------------------------------------------------------

Suatu toko didatangi customer selama bulan Juni sbb:   
10,21,32,24,25,16,27,18,29,30,
16,25,23,43,53,15,17,28,19,22,
18,23,31,44,15,33,56,26,12,33

a.Buatlah Boxplotnya!
b.Hitung Minimal, Q1, Median, Mean, Q3,dan Max.

Jawab:

```{r}
# -----------------------Persiapan------------------------
juni <- c(10,21,32,24,25,16,27,18,29,30,16,25,23,43,53,15,17,28,19,22,18,23,31,44,15,33,56,26,12,33)

# ---------------------Show time---------------------------
boxplot(juni, main = "Jumlah Customer Bulan Juni oleh Kevin Gabriel Florentino 00000043270", xlab = "Bulan", ylab = "Jumlah", type = "o", ylim = c(10,60), col = c("lightblue"))

summary(juni)
```

Soal A2 (Jawaban TIDAK BOLEH dishow)
-------------------------------------

Data Penjualan dari sebuah Dealer Mobil Tahun 2018:
Cabang    JAN   FEB  MAR  APR  MEI  JUN  JUL  AGS   SEPT OKT  NOV  DES
Jakarta     3     5    4    5    5    1    4   10      2   5    6    3
Surabaya    1     2    1    2    1    1    5    1      3   1    1    2

Buatlah diagram Boxplotnya!   

a. 2 boxplot secara berdampingan
b. 2 boxplot dalam 1 diagram

Catatan:

- Judul Boxplot terakhir diberi tambahan "oleh <nama> <nim>"
- warna Jakarta Merah, Surabaya Hijau
- tinggi sumbu vertikal harus sama

Jawab:

```{r}
# -----------------------preparation--------------
Jakarta <- c(3,5,4,5,5,1,4,10,2,5,6,3)
Surabaya <- c(1,2,1,2,1,1,5,1,3,1,1,2)

# -----------------------2 boxplot secara berdampingan ----------------
par(mfrow = c(1,2))
boxplot(Jakarta, main = "Data Distribusi penjualan mobil di Jakarta Tahun 2018 oleh Kevin Gabriel Florentino 00000043270", xlab = "Jakarta", ylab = "Unit", col = "red")
boxplot(Surabaya, main = "Data Distribusi penjualan mobil di Surabaya Tahun 2018 oleh Kevin Gabriel Florentino 00000043270", xlab = "Surabaya", ylab = "Unit", col = "green")

# -----2 boxplot dalam 1 diagram-----
boxplot(Jakarta, Surabaya, main = "Data Distribusi penjualan mobil di Jakarta vs Surabaya Tahun 2018 oleh Kevin Gabriel Florentino 00000043270", names = c("Jakarta","Surabaya"), xlab = "Kota", ylab = "Unit", col = c("red","green"))

  
```

Soal A3 (Jawaban TIDAK BOLEH dishow)
-------------------------------------

Anda diberikan data kedatangan turis ke Indonesia melalui pelabuhan udara tahun 2018 melalui berbagai Airport di Indonesia.   

Soal:

A3.a. Buatlah diagram batang untuk menemukan 5 Pelabuhan udara dengan kontribusi kedatangan turis terbesar selama 2018 
A3.b. Gunakan data dari kelima airport di atas kemudian buatlah boxplot untuk bulan Januari sd Desember 2018. Di bulan mana saja terjadi ourlier?

Catatan:
- setiap judul harus ada oleh <nama><nim>

Jawab: 

```{r}

#A3.a:
airport <- read.csv("D:\\download\\dataweek3.csv", header = TRUE, sep = ";")
air <- airport[1:5,]
air1 <- rowSums(air[,-1])

barplot(air1, main="5 Pelabuahn Udara Kontribusi Terbesar 2018 oleh Kevin Gabriel Florentino 00000043270", xlab="Pelabuhan Udara",ylab="Jumlah Turis", names = c("Ngurah Rai","Soekarno-Hatta","Juanda","Kualanamu","Husein Sastranegara"), col = c(1:5), cex.main=0.7)



#A3.b: outliers terjadi di bulan ....

boxplot(air$Januari,air$Februari,air$Maret,air$April,air$Mei,air$Juni,air$Juli,air$Agustus,air$September,air$Oktober,air$November,air$Desember,col = c("red","yellow","Green","blue","purple"),main = "Kontribusi kKedatangan Turis di Pelabuhan Udara Terbanyak Selama 2018 oleh Kevin Gabriel Florentino 00000043270",xlab = "Pelabuhan Udara",ylab = "Bulan", cex.main = 0.8)




```

Soal A4 (Jawaban TIDAK BOLEH dishow)
-----------------------------------

Anda diberikan data Manufaktur dari file IS388Lab.xslx sheet Manufacturer.

Soal: 

a. Buatlah boxplot untuk menggambarkan ValueAddedbyMfg berdasarkan IndusGrp.
b. Hitung median ValueAddedbyMfg untuk masing-masing Kelompok industri. Kelompok industri mana yang memiliki median ValueAddedbyMfg tertinggi? Kelompok industri mana yang memiliki median ValueAddedbyMfg terendah?
c. Hitung IQR untuk variabel yang sama seperti pada nomor b. Kelompok industri mana yang memiliki rentang interkuartil (IQR) terbesar dan terkecil?
d. Kelompok industri mana yang memiliki outlier?

Catatan:   
- setiap judul harus ada oleh <nama><nim>

```{r}

#a--------
   library(readxl)
   Indus <- read_excel("IS388Lab.xlsx", sheet = "Manufacturer")
   
   boxplot(Indus$ValueAddedbyMfg~Indus$IndusGrp, main= "Diagram ValueAddedbyMfg terhadap IndusGrp oleh Kevin Gabriel Florentino 00000043270")
   
#b-----
   aggregate(Indus$ValueAddedbyMfg~Indus$IndusGrp,data=Indus, median)

#Median tertinggi: IndusGrp 9 dengan median 20796.0
#Median terendah: IndusGrp 12 dengan median 328.0


#c-------

   aggregate(Indus$ValueAddedbyMfg~Indus$IndusGrp,data=Indus, IQR)
   
#IQR tertinggi = 18 pada IndusGrp 24526.00 
#IQR terendah = 12  pada IndusGrp 832.50

#d-----
   
   
#Kelompok industri yang memiliki outlier adalah sebagai berikut: 1, 3, 6, 9, 11, 13, 14, 16, 17, 18


```



=================   
B Diagram Scatter   
=================   

Soal B1. (Jawaban boleh dishow di layar tapi tidak diberikan)
------------------------------------------------------

Gunakan data cars pada R. Bualah Scatter Diagram untuk menunjukkan hubungan antara Kecepatan dan jarak Tempuh. 

Catatan:

a. Warna merah
b. Batas Vertikal 150
c. Batas Horisontal 30

Jawab:

```{r}
# -----------------------Persiapan------------------------------
   datacars<- cars

# -------------Show Time------------------------

   plot(datacars$speed,datacars$dist,xlim =c(0,30), ylim = c(0,150),main="Hubungan Kecepatan dan Jarak Tempuh oleh Kevin Gabriel Florentino 00000043270",col="red")
```

Soal B2 (Jawaban TIDAK BOLEH dishow)
---------------------------------------

Suatu percobaan oleh siswa A menggunakan suhu 152,150,156,157,154,151,153,156,152,155 derajat Celcius menyebabkan pemuaian logam 5.2,5.3,5.5,5.7,5.3,5.6,5.7,5.9,5.5,5.4 mm.    
Suatu percobaan oleh siswa B menggunakan suhu 132,130,136,137,134,141,143,146,142,145 derajat Celcius menyebabkan pemuaian logam 2.2,2.3,2.5,2.7,2.3,4.6,4.7,4.9,4.5,4.4 mm. 

Buatlah diagram scatternya antara suhu dan pemuaian!

a. secara berdampingan
b. menjadi 1 diagram

Catatan:

- Batas sumbu mendatar 100-160
- Batas sumbu vertikal 0-6
- Percobaan oleh siswa A warna merah
- Percobaan oleh siswa B warna hitam

Jawab:

```{r}
# -----------------------Persiapan------------
par(mfrow=c(1,2))
ShA<-c(152,150,156,157,154,151,153,156,152,155)
PmA <- c(5.2,5.3,5.5,5.7,5.3,5.6,5.7,5.9,5.5,5.4 )

ShB<-c (132,130,136,137,134,141,143,146,142,145)
PmB<- c(2.2,2.3,2.5,2.7,2.3,4.6,4.7,4.9,4.5,4.4)

# a---------------------secara berdampingan-----------------

plot(ShA,PmA,main="Diagram Antara Suhu dan Pemuaian Siswa A oleh Kevin Gabriel Florentino 00000043270",xlab="Celcius",ylab="mm",col="red",xlim= c(100,160), ylim = c(0,6))
plot(ShB,PmB,main="Diagram Antara Suhu dan Pemuaian Siswa B oleh Kevin Gabriel Florentino 00000043270",xlab="Celcius",ylab="mm",col="Black",xlim= c(100,160), ylim = c(0,6))


# b---------------------menjadi 1 diagram------------
par(mfrow=c(1,2))
plot(ShA,PmA, col="red", main="Diagram Antara Suhu dan Pemuaian oleh Kevin Gabriel Florentino 00000043270",xlab= "Celcius", ylab= "mm", xlim = c(100,160), ylim = c(0,6))
points(ShB,PmB, col="black", main="Diagram Antara Suhu dan Pemuaian oleh Kevin Gabriel Florentino 00000043270",xlab= "Celcius", ylab= "mm", xlim = c(100,160), ylim = c(0,6))


```

Soal B3 (Jawaban TIDAK BOLEH dishow)
----------------------------------------

Perintah

a. Buatlah scatter plot ValueAddedbyMfg (pd sumby y) vs CostofMaterial (pd sumbu x) dengan menggunakan package **ggplot2**. Berikan judul plot "Hubungan antara Byknya Pekerja Produktif dgn Nilai Tambah Manufaktur" dan subjudul "Nama anda NIM".
b. Buatlah scatter plot seperti pada nomor a dengan menggunakan package dengan menggunakan warna point yang berbeda untuk setiap ValueOfIndustShipmnts. 
c. Buatlah scatter plot seperti pada gambar b untuk keempat nilai ValueOfIndustShipmnts sehingga keempat grafik tersebut berada pada satu baris (seperti matrix 1 x 4).

```{r}
#load library dan read data
library(readxl)
   library(ggplot2)
   Manuf<- read_excel("IS388Lab.xlsx", sheet = "Manufacturer")

#a----
ggplot(Manuf, aes(x=CostofMaterials,y=ValueAddedbyMfg)) + geom_point() + ggtitle("Hubungan antara Byknya Pekerja Produktif dengan Nilai Tambah Manufaktur", sub = "oleh Kevin Gabriel Florentino 00000043270")


#b----
ggplot(Manuf, aes(CostofMaterials,ValueAddedbyMfg, color= ValueofIndusShipmnts)) + geom_point() + labs(title="Hubungan antara Byknya Pekerja Produktif dgn Nilai Tambah Manufaktur", subtitle =  "oleh Kevin Gabriel Florentino 00000043270")


#c----
ggplot(Manuf, aes(x = CostofMaterials, y = ValueAddedbyMfg)) + geom_point(aes(color = factor(ValueofIndusShipmnts)))  + ggtitle("Hubungan antara Banyaknya Pekerja Produktif dengan Nilai Tambah Manufaktur", subtitle = "oleh Kevin Gabriel Florentino 00000043270") + facet_grid(. ~ValueofIndusShipmnts)

```

Soal B4 (Jawaban TIDAK BOLEH dishow)
----------------------------------------------------------

Gunakan data dari file IS388Lab.xlsx, sheet covidindonesia. Gambarkan plot dengan menggunakan package ggplot2.

a. Gambarkan scatter plot New Deaths per Million vs New Cases per Million.
b. Gambarkan scatter plot New Deaths per Million vs New Cases per Million dengan warna yang berbeda untuk masing-masing pulau.
c. Gambarkan scatter plot New Deathsvs New Cases dengan warna yang berbeda untuk masing-masing pulau dan size sesuai dengan nilai Populasi propinsi. 


```{r}
#load library dan read data
   library(readxl)
   library(ggplot2)
   CovidIndo<- read_excel("IS388Lab.xlsx", sheet = "covidindonesia")

#a----
   
   ggplot(CovidIndo, aes(x = `New Cases per Million`, y = `New Deaths per Million`)) + ggtitle("New Deaths per Million vs New Cases per Million") + geom_point() + labs(subtitle = "oleh Kevin Gabriel Florentino 0000004327")
   

#b----

      ggplot(CovidIndo, aes(x = `New Cases per Million`, y = `New Deaths per Million`, color = Island)) + ggtitle("New Deaths per Million vs New Cases per Million") + geom_point() + labs(subtitle = "oleh Kevin Gabriel Florentino 0000004327")
   
   

                   
#c----
    ggplot(CovidIndo, aes(x = `New Cases`, y = `New Deaths`, color = Island, size = Population)) + geom_point() + ggtitle("New Deaths per Million vs New Cases per Million") + labs(subtitle="oleh Kevin Gabriel Florentino 0000004327") + theme(plot.title = element_text (size = 15))



```



*************************************************************
Goodluck

