---
title: "Week 12: Association Rules" 
author: "Kevin Gabriel Florentino"
date: "2021"
output: openintro::lab_report
---


```{r setup, include=FALSE}
knitr::opts_chunk$set(echo = TRUE, warning = FALSE, message = FALSE)
options(OutDec = ".")
```


soal 1. titanic Jawaban boleh ditunjukkan tapi tidak diberikan 
-----------------------------------------------------------------------------------------
Gunakan data **titanic.raw**. Kalau ada masalah silakan download disini **http://www.rdatamining.com/data**. 
Anda menganalisis profile penumpang selamat di kapal titanic.

a. load data titatnic.raw, lihat strukturnya
b. gunakan fungsi apriori untuk membuat rules, periksa rulenya
c. gunakan list(minlen=2, supp=0.05, conf=0.8 untuk memperbaiki menggabungkan lhs dan ganti rhs dengan "Survived=No" atau "Survived=Yes".
d. temukan redundant rules dan kemudian prune 
e. visualisasi dengan scatterplot
f. temukan profile selamat 
   

```{r}
#a--------------------
load("titanic.raw.rdata")
str(titanic.raw)

#b--------------------
library(arules)
rules <- apriori(titanic.raw)
inspect(rules)

#c--------------------
rules <- apriori(titanic.raw,
  parameter = list(minlen=2, supp=0.05, conf=0.8),
  appearance = list(rhs=c("Survived=No", "Survived=Yes"),
  default="lhs"),
  control = list(verbose=F))
rules <- sort(rules, by="lift")
inspect(rules)

#d--------------------
subset <- is.subset(rules, rules)
subset[lower.tri(subset, diag=T)] <- NA
redundant <- colSums(subset, na.rm=T) >= 1 

pruned <- rules[-redundant]
inspect(pruned)

#e--------------------
inspect(pruned)
library(arulesViz)
library(dplyr)
plot(pruned)
plot(pruned, method="graph", control=list(type="items"))
plot(pruned, method="paracoord", control=list(reorder=TRUE))
pruned %>% plot(method="graph",control=list(layout=igraph::in_circle()))

#f--------------------
#Profile Selamat {survived=Yes}
#{Class=1st,Sex=Female,Age=Adult}


```

SOAL 2 Data Grosir
-----------------------------------------------------------------------------

a. baca dataset Groceries dari package arules.
b. plot 10 produk terlaris, produk mana terlaris urutan ke-10? 
c. hitung apriori support 5%, 1%, dan 0.5% dari dan confident dari 0.9,08,0.7 ... 0.1
d. plot hasil nomor c, pilih mana support dan confidence terbaik jumlah syarat rules maximal 20
e. hitung apriori berdasarkan support dan confidence terbaik.
f. visualisasikan hasil nomor e dengan 5 tipe grafik pada module halaman 12-14.

**Jawaban**    

```{r, echo = TRUE, message = FALSE, warning = FALSE}
# Load the libraries
library(tidyverse) # data manipulation
library(arules) # mining association rules and frequent itemsets
library(arulesViz) # visualization techniques for association rules
library(knitr) # dynamic report generation
library(gridExtra) # provides a number of user-level functions to work with "grid" graphics
library(lubridate) # work with dates and times
 
#a--------------------
library(datasets)
data("Groceries")

#b--------------------
itemFrequencyPlot(Groceries, topN=10, type="absolute", col="wheat2",xlab="Item name",
ylab="Frequency (absolute)", main="Absolute Item Frequency Plot\n Oleh Kevin Gabriel Florentino 00000043270")

#Produk terlaris urutan ke-10 adalah sausage

#c--------------------
support <- c(0.05, 0.01, 0.005)
confidence <- c(0.9, 0.8, 0.7, 0.6, 0.5, 0.4, 0.3, 0.2, 0.1)

support5 <- integer(length=9)
support1 <- integer(length=9)
support0.5 <- integer(length=9)

# Apriori algorithm with a support level of 5%
for (i in 1:length(confidence)) {
  
  support5[i] <- length(apriori(Groceries, parameter=list(sup=support[1], 
                                   conf=confidence[i], target="rules")))
}
# Apriori algorithm with a support level of 1%
for (i in 1:length(confidence)) {
  
  support1[i] <- length(apriori(Groceries, parameter=list(sup=support[2], 
                                   conf=confidence[i], target="rules")))
}
# Apriori algorithm with a support level of 0.5%
for (i in 1:length(confidence)) {
  
  support0.5[i] <- length(apriori(Groceries, parameter=list(sup=support[3], 
                                   conf=confidence[i], target="rules")))
}

#d--------------------
# Number of rules found with a support level of 5%
plot5 <- qplot(confidence, support5, geom=c("point", "line"), 
               xlab="Confidence level", ylab="Number of rules found", 
               main="support 5%") +
  theme_bw()

# Number of rules found with a support level of 1%
plot1 <- qplot(confidence, support1, geom=c("point", "line"), 
               xlab="Confidence level", ylab="Number of rules found", 
               main="support 1%") + 
  theme_bw()

# Number of rules found with a support level of 0.5%
plot0.5 <- qplot(confidence, support0.5, geom=c("point", "line"), 
               xlab="Confidence level", ylab="Number of rules found", 
               main="support 0.5%") + 
  theme_bw()

# Subplot
grid.arrange(plot5,plot1,plot0.5, ncol=3)

#Data frame
num_rules <- data.frame(support5, support1, support0.5, confidence)

# Number of rules found with a support level of 5%, 1% and 0.5%
ggplot(data=num_rules, aes(x=confidence)) +
  
  # Plot line and points (support level of 5%)
  geom_line(aes(y=support5, colour="Support level of 5%")) +
  geom_point(aes(y=support5, colour="Support level of 5%")) +
  
  # Plot line and points (support level of 1%)
  geom_line(aes(y=support1, colour="Support level of 1%")) + 
  geom_point(aes(y=support1, colour="Support level of 1%")) +
  
  # Plot line and points (support level of 0.5%)
  geom_line(aes(y=support0.5, colour="Support level of 0.5%")) +
  geom_point(aes(y=support0.5, colour="Support level of 0.5%")) +
  
  # Labs and theme
  labs(x="Confidence levels", y="Number of rules found", 
       title="Apriori algorithm with different support levels\n Oleh Kevin Gabriel Florentino 00000043270") +
  theme_bw() +
  theme(legend.title=element_blank())

# Support yang terbaik adalah 1% 
# Confidence yang terbaik adalah 50%

#e--------------------
bestapriori <- apriori(Groceries, parameter=list(sup=0.01, conf=0.5, target="rules"))

#f--------------------

# Scatter plot
plot(bestapriori, measure=c("support", "lift"), shading="confidence")

# Graph (default layout)
plot(bestapriori, method="graph")

# Graph (circular layout)
plot(bestapriori, method="graph", control=list(layout=igraph::in_circle()))

```

```{r fig, fig.height=5}
# Grouped matrix plot
plot(bestapriori, method="grouped")
```
```{r}
# Graph paralel coordinates
plot(bestapriori, method="paracoord", control=list(reorder=TRUE))


```


