---
title: "Week 8 Clustering kmeans"
author: "Kevin Gabriel Florentino"
date: "2021"
output: openintro::lab_report
---

```{r setup, include=FALSE}
knitr::opts_chunk$set(echo = TRUE, warning = FALSE, message = FALSE)
library(ggplot2)
library(tidyverse)
library(readxl)
library(knitr) 
```

===========
A. K-means   
===========

SOAL A.1 (Jawaban boleh dishow di layar tapi tidak diberikan)
------------------------------------------------------------------------

a.	Copy data *iris* dari package **datasets** ke dalam data frame dengan nama *dat*.
b. Lakukan eksplorasi data dengan menampilkan struktur data.
c. Tampilkan 5 baris pertama data frame.
d. Tampilkan summary statistics.
e. Buatlah boxplot Petal.Width untuk semua Species. Teruskan untuk 3 variabel numerik berikutnya.
f. Pada boxplot manakah spesies tampak terpisah ke dalam klaster yang jelas?
g. Buatlah scatter plot variabel Sepal.Length vs Sepal.Width dan scatter plot Petal.Length vs Petal.Width. Gunakan warna yang berbeda untuk msing-masing species pada kedua scatter plot tersebut.
h. Pada scatter plot manakah pengelompokan spesies terlihat dengan jelas?

**Jawaban**    

```{r, echo=TRUE}
#a---------
dat <- (iris)

#b-----------
str(dat)

#c------
head(dat)

#d----
summary(dat)
pairs(dat)

#e----
par(mfrow = c(1,2))
boxplot(Sepal.Length ~ Species, data=dat, xlab="Species", ylab="Sepal.Length")
boxplot(Petal.Length ~ Species, data=dat, xlab="Species", ylab="Petal.Length")

par(mfrow = c(1,2))
boxplot(Sepal.Width ~ Species, data=dat, xlab="Species", ylab="Sepal.Width")
boxplot(Petal.Width ~ Species, data=dat, xlab="Species", ylab="Petal.Width")
par(mfrow = c(1,1))

#f----
#semua boxplot kecuali spesies Sepal.Width dan spesies Sepal.Length

#g----
par(mfrow = c(1,2))
plot(dat$Sepal.Width, dat$Sepal.Length, col = dat$Species)
plot(dat$Petal.Width, dat$Petal.Length, col = dat$Species)
par(mfrow = c(1,1))

#h----
#scatter plot pada spesies dat$Petal.Length vs dat$Petal.Width


```

SOAL A.2 (Jawaban TIDAK BOLEH dishow)
------------------------------------------------------
a.	Gunakan NIM anda sebagai seed untuk fungsi *set.seed()*.
b. Gunakan fungsi **stats::kmeans** untuk menerapkan algoritma kmeans dengan 3 klaster dan nstart = 25. Save output dengan nama *output*.
b. Tampilkan komponen obyek kmeans dengan fungsi *names()*.
c. Gambarkan scatter plot Petal.Width vs Petal.Length. Gunakan warna yang berbeda untuk masing-masing species hasil klastering. Tampilkan center cluster pada gambar tersebut dengan menggunakan simbol yang berbeda dan warna yang sesuai dengan species.
d. Ulangi bagian c untuk scatter plot Sepal.Width vs Sepal.Length.
e. Buatlah confusion matrix untuk membandingkan prediksi klaster dan klaster riilnya.
f. Algoritma k-means memerlukan input klaster $k$. Berapa jumlah klaster optimum menurut elbow plot di bawah ini? Klaster optimum adalah angka $k$ di mana nilai **total within sum of square** mengalami penurunan drastis lalu melandai. Perlambatan penurunan total within sum of square ini menunjukkan penambahan jumlah klaster tidak banyak membantu mengurangi error.
g. Jumlah klaster optimum dapat juga ditentukan dari angka $k$ yang memberikan nilai **average silhoutte width** tertinggi. Gunakan fungsi **factoextra::fviz_nbclust()** dari package **factoextra**.
    
    
**Jawaban**    

```{r}
#a---------
NIM <- 43270
set.seed(NIM)
hasil <- kmeans(dat[,-5], centers = 3)
hasil

#b-----------
plot(dat[c("Petal.Length", "Petal.Width")], col = hasil$cluster)
points(hasil$centers[,c("Petal.Length","Petal.Width")], col=1:3, pch=8, cex=2)

#c-----------
plot(dat[c("Sepal.Length", "Sepal.Width")], col = hasil$cluster)
points(hasil$centers[,c("Sepal.Length","Sepal.Width")], col=1:3, pch=8, cex=2)

#e-----
(tab <- table(dat$Species, hasil$cluster))

#f----
### Use map_dbl to run many models with varying value of k (centers)
  satu <- purrr::map_dbl(1:10,  function(k){
  model <- kmeans(x = dat[,-5], centers = k)
  model$tot.withinss
})

dua <- data.frame(
  k = 1:10,
  satu <- satu
)

library(ggplot2)
ggplot2::ggplot(dua, aes(k, hasilsatu)) + geom_line() + scale_x_continuous(breaks = 1:10)

#k = 3

#g----
library(factoextra)
factoextra::fviz_nbclust(dat[,-5], kmeans, method = "silhouette")

#k = 2 menurut metode average silhouette.
```

SOAL A.3. (Jawaban TIDAK BOLEH dishow di layar tapi tidak diberikan)
-------------------------------------------

a. Gunakan NIM anda sebagai seed untuk menghasilkan 100 observasi dari distribusi Gaussian dengan mean = 10 dan simpangan baku = 3. Simpanlah data tersebut ke dalam bentuk matrik dengan 2 kolom, masing-masing kolom memiliki 50 observasi.
b. Tambahkan angka 3 pada setiap observasi kolom pertama dan kurangkan angka 5 pada setiap observasi kolom kedua. 
c. Berapa banyaknya cluster yang optimal? Gunakan metode average sillhoutte width untuk menjawab pertanyaan ini.
d. Lakukan clustering dengan metode **k-means** dengan jumlah cluster sesuai jawaban bagian dan nstart 20. Plot hasil clustering dengan simbol atau angka yang berbeda untuk masing-masing cluster.

```{r}
#a----
NIM <- 43270
set.seed(NIM)
jumlahdt <- 100
data <- matrix(rnorm(50*2), ncol=2)
head(data)

#b----
data[1:jumlahdt/2,1] <- data[1:jumlahdt/2,1]+3
data[1:jumlahdt/2,2] <- data[1:jumlahdt/2,2]-5

#c----
library(factoextra)
factoextra::fviz_nbclust(data, kmeans, method = "silhouette")
ncluster <- 2

#d-----------
km.out <- kmeans(data, ncluster, nstart =20)
km.out
plot(data, col=(km.out$cluster +1), main="K-Means Clustering Results with K=2", xlab="", ylab="", pch=20, cex=2)

```



SOAL A.4. (Jawaban TIDAK BOLEH dishow di layar tapi tidak diberikan)
----------------------------------------------

Dalam penerapan clustering, kmeans sensitif terhadap data yang berbeda skala dan besaran. Sebaiknya sebelum menerapkan kmeans, data terlebih dulu distandardisasi.

a. Hitung mean dan simpangan baku masing-masing kolom pada dataframe **dat**.
b. Gunakan metode average sillhoutte width untuk mencari jumlah klaster optimal. Lakukan kmeans dengan jumlah klaster sesuai dengan rekomendasi metode average sillhoutte width dan nstart = 25. Plot cluster dengan menggunakan warna yang berbeda atau simbol yang berbeda. 
c. Standardisasi data pada tiap kolom dengan menggunakan **scale()**. Gunakan metode average sillhoutte width untuk mencari jumlah klaster optimal. Lakukan kmeans dengan jumlah klaster sesuai dengan rekomendasi metode average sillhoutte width dan nstart = 25. Plot cluster dengan menggunakan warna yang berbeda atau simbol yang berbeda. 
d. Apakah terjadi perbedaan jumlah klaster optimal?


```{r}
#generate data
NIM <- 43270
set.seed(NIM)
n <- 100
x <- rnorm(n, mean = 100, sd = 20)
y <- rnorm(n, mean = 50, sd = 2)
dat <- data.frame(x,y)

#a-------------
apply(dat, 2, mean)
apply(dat, 2, sd)

#b----
library(factoextra)
factoextra::fviz_nbclust(dat, kmeans, method = "silhouette")
#jumlah cluster optimal = 3

nclust <- 2
km.out <- kmeans(dat, nclust, nstart = 25)
plot(dat, col=(km.out$cluster +1), main="K-Means Clustering Results with K=2",  xlab="", ylab="", pch=20, cex=2)

#c----
dat <- scale(dat)
apply(dat, 2, mean)
apply(dat, 2, sd)

factoextra::fviz_nbclust(dat, kmeans, method = "silhouette")
#jumlah cluster optimal = 5

nclust <- 3
km.out <- kmeans(dat, nclust, nstart =25)
km.out$cluster

plot(dat, col=(km.out$cluster +1), main="K-Means Clustering Results with K=3", xlab="", ylab="", pch=20, cex=2)

#d---

#Ya, terdapat perbedaan jumlah cluster optimal dimana cluster optimal yang pertama yaitu 3 dan cluster optimal yang kedua yaitu 5.

```

